臺灣新北地方法院刑事判決
111年度審交易字第475號
公  訴  人  臺灣新北地方檢察署檢察官
被      告  莊沅澔


上列被告因公共危險案件，經檢察官提起公訴（111年度偵字第6
30號），被告於本院審理時就被訴之事實為有罪之陳述，檢察官
聲請改依協商程序而為判決，本院裁定進行認罪協商程序，判決
如下：
    主    文
莊沅澔駕駛動力交通工具而吐氣所含酒精濃度達每公升零點二五
毫克以上，累犯，處有期徒刑陸月，如易科罰金，以新臺幣壹仟
元折算壹日。
    犯罪事實及理由
一、本案犯罪事實及證據，除犯罪事實欄一第3 行「執行完畢」
    以下補充「（於本案未構成累犯）」、第7行「執行完畢」
    以下補充「(末2罪於本案構成累犯）」、同欄最末行首補充
    為「於同日8時5分實施酒測，測得…」；證據部分並補充「
    被告莊沅澔於本院準備程序及審理時之自白」、「公訴檢察
    官當庭提出臺灣新北地方檢察署107年度執戊字第14101號執
    行指揮書電子檔紀錄1份」外，均引用如附件檢察官起訴書
    之記載。
二、按行為後法律有變更者，適用行為時之法律。但行為後之法
    律有利於行為人者，適用最有利於行為人之法律，刑法第2
    條第1項定有明文。經查，被告為本件不能安全駕駛犯行後
    ，刑法第185條之3第1項第1款之規定業於民國111年1月28日
    修正公布，並自同年1月30日生效施行。修正前刑法第185條
    之3第1項第1款規定：「吐氣所含酒精濃度達每公升零點二
    五毫克或血液中酒精濃度達百分之零點零五以上，處二年以
    下有期徒刑，得併科二十萬元以下罰金。」；修正後則規定
    ：「吐氣所含酒精濃度達每公升零點二五毫克或血液中酒精
    濃度達百分之零點零五以上，處三年以下有期徒刑，得併科
    三十萬元以下罰金。」，是經比較新舊法之結果，修正後既
    已提高有期徒刑及罰金刑之法定刑度，並無有利於被告之情
    形，依刑法第2條第1項前段之規定，適用行為時即修正前刑
    法第185條之3第1項第1款之規定。
三、本案被告已認罪，經檢察官與被告於審判外達成協商合意，
    其合意內容如主文所示。經查，上開協商合意並無刑事訴訟
    法第455 條之4 第1 項所列情形之一，檢察官聲請改依協商
    程序而為判決，本院爰不經言詞辯論，於協商合意範圍內為
    協商判決。
四、應適用之法條：刑事訴訟法第455 條之2 第1 項第1 款、第
    455 條之4 第2 項、第455 條之8 、第454 條第2 項，刑法
    第2條第1項前段、第185 條之3 第1 項第1 款（修正前）、
    第47條第1 項、第41條第1 項前段，刑法施行法第1 條之1 
    第1 項。
五、協商判決除有刑事訴訟法第455條之4第1項第1款於本訊問程
    序終結前，被告撤銷協商合意或檢察官撤回協商聲請者；第
    2款被告協商之意思非出於自由意志者；第4款被告所犯之罪
    非第455條之2第1項所定得以聲請協商判決者；第6款被告有
    其他較重之裁判上一罪之犯罪事實者；第7 款法院認應諭知
    免刑或免訴、不受理者情形之一，或違反同條第2 項「法院
    應於協商合意範圍內為判決。法院為協商判決所科之刑，以
    宣告緩刑、2 年以下有期徒刑、拘役或罰金為限」之規定者
    外，不得上訴。
六、如有上開得上訴情形，而不服本判決，應於送達判決後20日
    內向本院提出上訴書狀，並應敘述具體理由；其未敘述上訴
    理由者，應於上訴期間屆滿後20日內向本院補提理由書（均
    須按他造當事人之人數附繕本）「切勿逕送上級法院」。
本案經檢察官江祐丞提起公訴，檢察官盧祐涵到庭執行職務。
中　　華　　民　　國　　111 　年　　6 　　月　　17　　日
                  刑事第二十三庭  法  官  劉安榕
以上正本證明與原本無異
                                　書記官  陳宥伶
中　　華　　民　　國　　111 　年　　6 　　月　　17　　日
附錄本案論罪科刑法條全文：
中華民國刑法第185條之3
駕駛動力交通工具而有下列情形之一者，處 2 年以下有期徒刑
，得併科 20 萬元以下罰金：
一、吐氣所含酒精濃度達每公升零點二五毫克或血液中酒精濃度
    達百分之零點零五以上。
二、有前款以外之其他情事足認服用酒類或其他相類之物，致不
    能安全駕駛。
三、服用毒品、麻醉藥品或其他相類之物，致不能安全駕駛。
因而致人於死者，處 3 年以上 10 年以下有期徒刑；致重傷者
，處 1 年以上 7 年以下有期徒刑。
曾犯本條或陸海空軍刑法第 54 條之罪，經有罪判決確定或經緩
起訴處分確定，於五年內再犯第1 項之罪因而致人於死者，處無
期徒刑或5 年以上有期徒刑；致重傷者，處3 年以上10年以下有
期徒刑。
 附件
臺灣新北地方檢察署檢察官起訴書
                                      111年度偵字第630號
　　被　　　告　莊沅澔　男　45歲（民國00年0月00日生）
　　　　　　　　　　　　住○○市○○區○○街000號6樓
　　　　　　　　　　　　國民身分證統一編號：Z000000000號
上列被告因公共危險案件，已經偵查終結，認應該提起公訴，茲
將犯罪事實及證據並所犯法條分敘如下：
        犯罪事實
一、莊沅澔前因公共危險案件，經臺灣士林地方法院以103年度
    湖交簡字第679號判決判處有期徒刑4月確定，於民國104年
    月29日易科罰金執行完畢；復因公共危險案件，經臺灣士林
    地方法院以105年度湖交簡字第905號判決判處有期徒刑5月
    確定，於106年3月30日易科罰金執行完畢；復因公共危險案
    件，經臺灣新北地方法院以107年度交簡字第2060號判決判
    處有期徒刑5月確定，於民國108年3月7日入監執行完畢。猶
    不知悔改，於110年7月19日18時至同日21時許，在其斯時位
    於新北市○○區○○路000號2樓之居所內飲用酒類後，明知酒後
    不得駕駛動力交通工具，未待體內酒精濃度消退，仍於翌（
    20）日6時30分許，騎乘車牌號碼000-000號普通重型機車上
    路。嗣於同日7時30分許，行經新北市三重區疏洪十二路（中
    山橋下）時，因不勝酒力而自摔，經警到場處理，並測得其
    吐氣酒精濃度達每公升0.80毫克。
二、案經新北市政府警察局三重分局報告偵辦。
        證據並所犯法條
一、證據清單：　　　　　
編號 證據名稱 待證事實 ㈠    被告莊沅澔於警詢及偵查中之自白  被告於上開時、地，飲酒後騎乘上開機車之事實。  ㈡ 道路交通事故當事人酒精測定紀錄表、新北市政府警察局舉發違反道路交通管理事件通知單、新北市政府警察局舉發違反道路交通管理事件通知單、新北市政府警察局三重分局道路交通事故現場圖、道路交通事故調查報告表(一)、(二)各1份、現場及車損照片12張 被告於上開時、地，飲酒後騎乘上開機車，途中自摔經送醫急救後，經警對其實施酒測檢驗，酒測值達每公升0.80毫克之事實。    
二、核被告所為，係犯刑法第185條之3第1項第1款之公共危險罪
    嫌。又被告前有如事實欄所載之犯罪科刑及執行情形，有刑
    案資料查註紀錄表在卷可參，其於有期徒刑執行完畢後，5
    年以內故意再犯本件有期徒刑以上之罪，為累犯，且其累犯
    之罪質均院同一之公共危險，本次已為短期內第4犯，足認
    先前之刑罰程序未起教化之用，其蔑視國家酒駕禁令，更對
    酒駕行為潛藏對無辜人民之身體、生命、財產安全之危害及
    可能造成美滿家庭破碎視 若無賭，實屬惡性重大，請參照
    大法官會議釋字第775號解釋意旨，依刑法累犯規定加重其
    刑，以資懲戒，並以儆效尤。
三、依刑事訴訟法第251條第1項提起公訴。
　此　致
臺灣新北地方法院
中　　華　　民　　國　 111  　年　　4 　　月　　 1  　日
　　　　　　　　　　　　　　　檢　察　官  江祐丞